【裁判字號】    89,交聲,2
【裁判日期】    890504
【裁判案由】    聲明異議
【裁判全文】
臺灣臺中地方法院交通事件事裁定                      八十九年度交聲字第二號
    原處分機關  交通部公路局台中區監理所
    受 處 分人  甲○○
    即 異 議人
右列受處分人因違反道路交通管理處罰條例案件，對於交通部公路局台中區監理所八
十八年十二月六日所為之處分 (中監違車字第六０—0000000000號裁決書
)，聲明異議，本院裁定如左：
    主  文
異議駁回。
    理  由
一、原處分機關處分意旨略以：受處分人甲○○於八十八年九月二十六日十五時四十
    七分，駕駛車牌號碼Ｒ７－２９１１號小自客車在高速公路國道一號北上一九○
    公里處，違規行駛路肩。惟經受處分人申訴其應到案日期延期至八十八年十二月
    十一日，為此裁決受處分人自收受裁決書之日起至八十八年十二月十一日止，依
    最低裁罰新台幣三千元，逾期依最高裁罰新台幣六千元並記違規點數一點等情。
二、聲明異議意旨則略以：受處分人甲○○自烏日交流道上高速公路，因高速公路車
    流量大受處分人無法切入車道，為避免危險被迫行駛路肩，並非有意違規云云。
三、按汽車行駛高速公路不得在路肩上行駛，違反者處新台幣三千元以上六千元以下
    罰鍰並記違規點數一點。高速公路交通管制規則第九條第一項、道路交通管處罰
    條例第三十三條第一項及第六十三條第一項第一款亦分別定有明文；另依違反道
    路交通管理事件統一裁量表規定：違反道路交通管理處罰條例第三十三條規定，
    於期限內繳納罰款者，處以法定最低額，逾期者，處以法定最高額。經查：受處
    分人並不否認有行駛路肩之行為，且据証人即執行取締員警蘇裕明到庭証稱：本
    件係隨車照相取締，違規地點在王田交流道（按王田交流道標示為一八九公里）
    以南一公里處往北行駛，亦即受處分人行駛在彰化與王田交流道間等語。此外，
    並有照片三張、道路警告標誌照片影本三張附卷可按。是受處分人辯稱伊自烏日
    交流道上高速公路，因高速公路車流量大，受處分人無法切入車道，為避免危險
    被迫行駛路肩，並非有意違規云云，要屬卸責之詞，不足採信。從而，原處分機
    關裁決受處分人自收受裁決書之日起至八十八年十二月十一日止，依最低裁罰新
    台幣三千元，逾期依最高裁罰新台幣六千元並記違規點數一點，並無不當。本件
    異議為無理由，應予駁回。
二、據上論斷，應依道路交通案件處理辦法第十九條，裁定如主文。
中      華      民      國    八十九    年      五      月      三      日
                                臺灣臺中地方法院交通法庭
                                    法  官  許  金  樹
右正本證明與原本無異。
如不服本裁定應於送達後五日內向本院提出抗告狀。
                                    書記官
中    華    民    國      八十九      年     五       月        五      日


司法院資訊處製作；財團法人民間司法改革基金會備份。
